# 关于集团公司的审计问题

提问人：sjf148 时间：2010-03-01 22:27:41
请教各位老师,如果对集团公司进行审计,只审计了母公司的单体会计报表,而母公司没有提供合并会计报表,可不可以出具无保留意见审计报告。（假如集团公司存在全资子公司。

回答人：chenyiwei
回复 楼主 sjf148 的帖子取决于两个问题： 1 、该集团公司是否执行新企业会计准则？ 2 、该项审计是否为法定的年度审计？
如果尚未执行新准则，则如果该集团公司不属于按照财会[2003]10号文规定必须编制合并财务报表的四种情形之一，则不编制合并财务报表本身不会导致非标准审计意见。 如果已经执行新准则，则由于新准则规定所有母公司均需编制合并报表，没有豁免规定，则不编制和提供合并报表将导致保留意见等非无保留审计意见。解决办法是将业务约定改为对母公司个别报表的专项（特殊目的）审计，约定审计对象仅包括个别报表。